臺灣高等法院交通事件裁定　　　　　　　　　　　九十一年度交抗字第一五號
　　抗　告　人
　　即受處分人　甲○○
右抗告人因違反道路交通管理處罰條例案件，不服臺灣臺北地方法院中華民國九十一
年十一月四日九十一年度交聲字第七八二號裁定，提起抗告，本院裁定如左：
    主  文
抗告駁回。
    理  由
一、按汽車行駛高速公路應依速限標誌指示，高速公路交通管制規則第五條第一項前
    段定有明文。而汽車行駛於高速公路而不遵管制之規定者，處汽車駕駛人新臺幣
    （下同）三千元以上六千元以下罰鍰，並記違規點數一點，道路交通管理處罰條
    例第三十三條第一項及第六十三條第一項第一款亦有明定。
二、原裁定意旨略以：抗告人即受處分人甲○○駕駛車牌號碼Ｂ七─五七一營業小客
    車，於民國九十一年四月三十日凌晨四時許，行經速限時速九十公里之國道三號
    高速公路南向二十六公里處，為內政部警政署國道公路警察局任務編組第九警察
    隊木柵分隊執勤警員王以筌（原裁定誤載為王以笙，應予更正）、刁錫祥在路肩
    定點使用雷達測速器，測得該車以時速一百零六公里之行車速度超速十六公里行
    駛。經原處分機關依道路交通管理處罰條例第三十三條第一項、第六十三條第一
    項第一款（裁決書漏引第一款，應予補正）、違反道路交通管理事件統一裁罰基
    準表規定，裁處抗告人罰鍰三千元，並記違規點數一點。抗告人雖辯稱：伊並未
    超速，當時有三部車經過，伊車是第二部車，伊車與第一部車間距十至二十公尺
    ，是第一台車超越伊行駛，警察誤判等語。然查，抗告人違規超速行駛情節，業
    據證人即掣單舉發警員王以筌、刁錫祥於原法院一致結證：伊是以雷達測速儀器
    檢測，該路段限速時速九十公里，伊先設定時速一百零五公里，如有車子超速雷
    達會自動鎖定，伊就去判別是哪一輛車，需要二人判斷一致，才會進行取締。若
    同時有二部車並行超速，或二車差距很小，因為無法判別，易有爭議，就不會舉
    發。本件並無二車併行超速，或前後二車差距很小情形等語。證人王以筌更證稱
    ：伊與另一名警員在警車上都有一個照後鏡可看，因為雷達是往後測，如果有超
    速情形發生，雷達就會響，就看各自照後鏡，因為雷達波可以幾百公尺，要看是
    直路還是彎路，當時路段是彎路，但雷達波鎖定超速車輛時，距離警車還有相當
    遠距離，有充分時間進行攔停，不會有車子突然超速，伊未及攔停，反而攔到跟
    在後面車輛等語（見原審卷第十七至二一頁），堪信並無誤認可能。次查，交通
    警察掣單舉發違反道路交通管理處罰條例所列之違規事實，本質上為行政處分，
    係公務員基於職務上之權力，依法就特定之具體事件所為之具公法上效果之單方
    面行政行為，基於公務員為公法上行為具有公信力之原則，該行政行為當可被推
    定為真正，其據以依法處分之事實認定亦為正確無誤。本此公信原則，乃立法者
    賦予行政機關制定違反道路交通事件統一裁罰標準及處理細則，使勤務警員得當
    機處分（如該細則第二十三條）以達其維護交通秩序、安全之行政目的。反之，
    若謂公務員一切行政行為均需預留證據以實其說，則國家行政勢必窒礙難行，據
    此，刑事訴訟法就犯罪證據有關規定中與屬行政秩序罰之交通違規裁罰本質不合
    部分，自不在準用之列。從而，抗告人既未就執勤警員之舉發有誤提出相關證據
    以供調查審酌，且查無任何證據足資證明執勤警員有捏造事實違法取締情事，則
    執勤警員本其維護交通秩序、安全職責所為之舉發，自應受到合法、正確之推定
    。又查，舉發警員所使用之雷達測速器業經檢驗合格，亦有經濟部標準檢驗局核
    發之雷達測速儀檢定合格證書影本在卷可稽。是抗告人所辯，不足採信。抗告人
    駕駛車輛超速行駛之違規事實，洵堪認定。原處分機關依前揭道路交通管理處罰
    條例第三十三條第一項、第六十三條第一項第一款、違反道路交通管理事件統一
    裁罰標準表之規定，裁處罰鍰三千元，並記違規點數一點，核無違誤。抗告人之
    異議，為無理由，應予駁回等語。
三、抗告意旨略以：警員將警車停在高速公路路肩取締超速，明顯違法違規，所取得
    之證據，是否可作為舉發違規之依據？警員在原法院公然說謊，使抗告人聲明異
    議被駁回，希望再請警員王以笙、刁錫祥出庭與抗告人公開辯論，以明事實真相
    等語。
四、經查，舉發警員將警車停在高速公路路肩執行取締違規駕駛，其執勤方式是否妥
    當，固值斟酌，惟尚無採證違法、違規可言。次查，證人即舉發警員王以笙、刁
    錫祥已於原法院調查時證述明確，訊問時抗告人並有在場，事證已明，抗告人未
    指出具體待證事項，即請求再傳訊證人對質，核無必要。抗告意旨所指上情，不
    能採取。原裁定詳述理由，認定抗告人有違規事實，原處分機關據以裁罰，核無
    違誤，因而駁回抗告人之聲明異議，並無不合。抗告人提起抗告，為無理由，應
    予駁回。
五、據上論結，應依道路交通案件處理辦法第二十六條，刑事訴訟法第四百十二條，
    裁定如主文。
中      華      民      國    九十一    年    十一    月      二十九    日
                              臺灣高等法院交通法庭
                                  審判長法  官  葉  麗  霞
                                        法  官  陳  孟  瑩
                                        法  官  李  錦  樑
右正本證明與原本無異。
不得再抗告。
                                        書記官  郭  台  發
中      華      民      國    九十一    年    十二    月          三    日
